【裁判字號】    95,中交簡上,124
【裁判日期】    950424
【裁判案由】    公共危險
【裁判全文】
臺灣臺中地方法院刑事判決         95年度中交簡上字第124號
上  訴  人
即  被  告  甲○○
上列上訴人因公共危險案件，不服臺灣臺中地方法院臺中簡易庭
九十五年度中交簡字第一三九號中華民國九十五年一月十七日第
一審簡易判決（聲請簡易判決處刑案號：臺灣臺中地方法院檢察
署九十四年度偵字第二０三三八號），提起上訴，本院管轄第二
審之合議庭判決如下：
    主          文
上訴駁回。
    犯罪事實及理由
一、本案經本院審理結果，認第一審簡易判決認事用法及量刑均
    無不當，應予維持，並引用第一審判決書記載之事實、證據
    及理由（如附件）。
二、上訴人即被告（下稱被告）甲○○在本院就其所觸犯之公共
    危險罪行，並未提出其他可供審酌之證據，僅具狀陳稱：原
    審量刑過重，且伊罹患憂鬱症，目前僅能以打零工維生，復
    有二名子女需扶養，生活困頓，希望能有判處緩刑之機會等
    語。惟按刑罰之量定，固屬法院自由裁量之職權行使，但仍
    應審酌刑法第五十七條所列各款事由及一切情狀，為酌量輕
    重之標準，並非漫無限制；在同一犯罪事實與情節，如別無
    其他加重或減輕之原因，下級審法院量定之刑，亦無過重或
    失輕之不當情形，則上級審法院對下級審法院之職權行使，
    原則上應予尊重；此有最高法院八十五年度台上字第二四四
    六號裁判意旨可資參酌。經查：原判決審酌被告之犯罪手段
    、犯罪所生之危害及犯罪後態度等一切情狀，而判處被告有
    期徒刑三月，並諭知易科罰金之折算標準，其認事用法均無
    違誤，量刑亦無過重或失輕之不當情形，本院管轄第二審之
    合議庭原則上即應予以尊重。另按緩刑之宣告，除應具備刑
    法第七十四條所定條件外，並須有可認為以暫不執行刑罰為
    適當之情形，始得為之，亦屬法院裁判時得依職權自由裁量
    之事項，最高法院七十二年台上字第六六九六號判例要旨可
    資參照。本件原第一審判決僅判處被告有期徒刑三月之刑期
    ，且得易科罰金，被告尚可藉由繳納有限之罰金數額而免其
    自由刑之執行。而被告謂其目前經濟狀況欠佳等情縱若屬實
    ，然其所犯酒後駕車之公共危險罪行嚴重威脅道路交通往來
    安全，犯罪所生危害不容輕忽，如非確有不得已之特殊事由
    ，實不宜率然給予被告緩刑。況被告前於民國九十二年間，
    即曾因酒醉駕駛交通工具之公共危險案件，經臺灣雲林地方
    法院於九十二年九月二十六日以九十二年度六交簡字第一九
    ０號判處拘役五十日，並已易科罰金執行完畢，有臺灣高等
    法院被告前案紀錄表在卷可查，其卻仍不知警省悔悟，猶恣
    意復行酒後駕車，本件如反而對被告給予緩刑之宣告，顯然
    無從獲致刑罰執行之警惕教化功能。準此，被告上訴意旨未
    能具體指摘原判決認事用法有何疏漏或違誤之處，空言原審
    量刑過重，即對原判決提起上訴，已有未適，且被告前揭所
    陳尚不足以動搖第一審簡易判決所認定之犯罪事實與量刑結
    果，亦無從使本院認定其有暫不執行刑罰為適當之特殊事由
    ，因認被告上訴為無理由，應予駁回。
三、據上論斷，應依刑事訴訟法第四百五十五條之一第一項、第
    三項、第三百七十三條、第三百六十八條，判決如主文。
本案經檢察官陳幸敏到庭執行職務。
中    華    民    國    95    年    4     月    24    日
                  刑事第四庭  審判長法  官  張國忠
                                    法  官  黃松竹
                                    法  官  陳思成
上正本證明與原本無異。
本件不得上訴。
                                    書記官  王嘉麒
中    華    民    國    95    年    4     月    24    日


司法院資訊處製作；財團法人民間司法改革基金會備份。
